臺灣臺南地方法院民事判決　九十三年度家簡字第九號
　　原　　　告　乙○○
　　被　　　告　甲○○
右當事人間請求給付贍養費事件，經本院於民國九十四年三月八日言詞辯論終結，判
決如左：
    主      文
被告應給付原告新台幣伍萬元。
被告應自民國九十四年三月十日起至民國九十五年七月十日止，按月於每月十日給付
原告新台幣壹萬元。
本判決第一項得假執行。
本判決第二項於各該給付期屆至時，各得假執行。
訴訟費用由被告負擔。
    事實及理由
一、原告主張：兩造原係夫妻關係，嗣因感情不睦，於民國九十三年七月十二日簽訂
    離婚協議書，約定被告應自兩造離婚生效日起之隔月十日按月給付原告新台幣（
    下同）一萬元之贍養費，其給付期限為二年，並辦妥離婚登記在案。嗣被告於兩
    造離婚後之第一、二個月（即九十三年八月份及九月份）均有依約給付一萬元之
    贍養費，惟自第三個月即九十三年十月十日起卻未依約給付，原告主動聯絡被告
    應依約給付，竟遭被告拒絕，被告並表示：「想要拿錢就來告我吧。」云云，原
    告雖已與被告離婚，但顧及夫妻舊情，本不願對簿公堂，乃先向鄉鎮調解委員會
    聲請調解，詎料被告仍堅決不願給付贍養費，原告僅得提起本件訴訟等語。並聲
    明：如主文第一、二項所示。
二、被告則抗辯稱：伊確有簽訂離婚協議書，的確是要按月給付原告一萬元之贍養費
    ，期間共二年，伊於兩造離婚後僅支付九十三年八月、九月之贍養費共二期，自
    九十三年十月份起即未再支付，算至九十四年二月份止已到期者有五期未支付，
    對於最後一期應給付至九十五年七月十日止亦無意見，但伊無能力給付，現在每
    月僅能支付二千元等語。並聲明：原告之訴駁回。
三、兩造不爭執之事實：兩造原係夫妻關係，嗣於九十三年七月十二日簽訂離婚協議
    書，約定被告應自兩造離婚生效日起之隔月十日按月給付原告一萬元之贍養費，
    其給付期限為二年，並辦妥離婚登記在案。嗣被告於兩造離婚後之第一、二個月
    （即九十三年八月份及九月份）均有依約給付一萬元之贍養費，惟自第三個月即
    九十三年十月十日起即未依約給付，算至九十四年二月份止已到期者有五期即五
    萬元未支付，最後一期應給付至九十五年七月十日止，此並有戶籍謄本、離婚協
    議書各一件可稽，堪信為真實。
四、得心證之理由：
（一）本件被告自九十三年十月十日起未依約給付贍養費，算至九十四年二月份止已
      到期者有五期即五萬元未支付，最後一期應給付至九十五年七月十日止，已如
      前述，被告雖以其無能力給付，現在每月僅能支付二千元云云置辯；惟查，被
      告前揭所辯，無非係其個人無法履行契約之因素，均非其得拒絕履行兩造契約
      之法律上理由，而被告本有依契約履行債務之義務，故被告之抗辯，委無足採
      。從而，原告依契約關係請求被告給付五萬元，及自九十四年三月十日起至九
      十五年七月十日止，按月於每月十日給付原告一萬元，為有理由，應予准許。
（二）本判決第一項係所命給付之金額未逾五十萬元之判決，依民事訴訟法第三百八
      十九條第一項第五款規定，應依職權宣告假執行；及第二項係按月計算之定期
      給付，自屬民事訴訟法第四百二十七條第二項第八款所謂「其他定期給付涉訟
      」之類型，依民事訴訟法第三百八十九條第一項第三款規定，應依職權宣告於
      各該給付期屆至時各得假執行。
五、本件事證已臻明確，兩造其餘主張及陳述，與本件判決結論無涉，爰不予贅述，
    附此明。
六、據上論結，原告之訴為有理由，依民事訴訟法第七十八條、第三百八十九條第一
    項第三款、第五款，判決如主文。
中　　　華　　　民　　　國　　九十四　　年　　　三　　　月　　二十二　　日
                                    臺灣臺南地方法院家事法庭
~B法      官　黃瑪玲
右為正本係照原本作成。
如對本判決上訴，須於判決送達後廿日內向本院提出上訴狀。
中　　　華　　　民　　　國　　九十四　　年　　　三　　　月　　二十二　　日
~B法院書記官　黃坤義
